臺灣高等法院刑事判決                            九十一年度上易字第四七一號
    上  訴  人  臺灣桃園地方法院檢察署檢察官
    上  訴  人
    即  被  告  甲○○
    選任辯護人  陳德義
右上訴人，因被告妨害自由案件，不服臺灣桃園地方法院九十年度易字第二四四七號
，中華民國九十年十一月三十日第一審判決 (起訴案號：臺灣桃園地方法院檢察署九
十年度偵字第一四０九二號)提起上訴，本院判決如左：
    主  文
上訴駁回。
    事實及理由
一、本案經本院審理結果，認第一審以上訴人即被告甲○○犯刑法第三百零五條之恐
    嚇危害安全罪，判處拘役四十五日，並諭知易科罰金折算之標準為三百元折算一
    日，認事用法及量刑均無不當，應予維持，並引用第一審判決書記載之事實、證
    據及理由（如附件）。
二、被告上訴意旨：依告訴人所提出之錄影帶所示，當時係被告先行單獨走至店外，
    而後告訴人亦單獨出至店外，一段時間後，告訴人單獨一人雙手環把胸前，面色
    從容左顧右盼，漫步走回店內，顯見告訴人確未受恐嚇；再告訴人若有受恐嚇，
    豈有事後再寫信羞辱及搔擾被告以增加自身危險之理？又錄影帶內並無證人陳尚
    斌走出店外或返回店內或在場之影像，可見證人陳尚斌並未在場云云。
三、按被害人確受被告恐嚇之事實，原審判決已詳細載明認定之依據，自難單憑被害
    人當時返回店內時走路之姿勢及神色，即率予認定被害人未受被告恐嚇。再被告
    與被害人係親戚關係，被害人受恐嚇後因心生畏懼，為壯膽故示不怕被告，因而
    寫信給被告，在情理上亦無突兀之處，亦難據此認被害人未受被告恐嚇。又依證
    人陳尚斌在偵查之證詞，其當時係在店內，被告與被害人係在店門口，其與被告
    及被害人相距約三公尺，（詳見偵查卷第十六頁），是依證人陳尚斌所述其當時
    係在店內，是錄影帶於該段時間自不可能出現證人陳尚斌走出店外或返回店內之
    畫面，且證人陳尚斌當時所處之位置未必在監視器之鏡頭範圍內，故縱該錄影帶
    內未錄到證人陳尚斌之畫面，亦難遽認證人陳尚斌當時未在場。綜上，足見被告
    上訴否認犯行，為無理由，其上訴應予駁回。
四、原審判決審酌被告犯罪動機、目的、手段、與告訴人之關係、犯罪所生危害及犯
    後態度等情狀，量處被告拘役四十五日，並諭知易科罰金折算標準，洵屬允當。
    檢察官提起上訴，認原審判決量刑過輕，請求撤銷改判，核無理由，應予駁回。
據上論結，應依刑事訴訟法第三百七十三條、第三百六十八條，判決如主文。
本案經檢察官張啟彬到庭執行職務。
中    華    民    國      九十一    年      五    月    二十一          日
                              臺灣高等法院刑事第二十四庭
                                  審判長法  官  陳  貽  男
                                        法  官  李  世  貴
                                        法  官  陳  憲  裕
右正本證明與原本無異。
不得上訴。
                                        書記官  劉  育  妃
中    華    民    國      九十一  年      五        月      二十二      日
附錄：本案論罪科刑法條全文
刑法第三百零五條：
以加害生命、身體、自由、名譽、財產之事恐嚇他人，致生危害於安全者，處二年以
下有期徒刑、拘役或三百元以下罰金。
